【裁判字號】    99,訴,65
【裁判日期】    990129
【裁判案由】    違反毒品危害防制條例
【裁判全文】
臺灣臺南地方法院刑事判決                99年度訴字第65號
公  訴  人  臺灣臺南地方法院檢察署檢察官
被      告  甲○○
上列被告因違反毒品危害防制條例案件，經檢察官提起公訴（九
十八年度毒偵字第二四七六號），因被告於準備程序中，就被訴
事實為有罪之陳述，經本院合議庭裁定改依簡式審判程序審理，
茲判決如下：
    主  文
甲○○施用第一級毒品，處有期徒刑捌月，扣案海洛因煙草壹包
（含袋重壹點玖公克）、摻海洛因香菸壹支均沒收銷燬之，上開
海洛因煙草包裝袋壹個沒收；又施用第二級毒品，處有期徒刑肆
月，扣案安非他命吸食器壹組沒收。應執行有期徒刑拾月，扣案
海洛因煙草壹包（含袋重壹點玖公克）、摻海洛因香菸壹支均沒
收銷燬之，扣案安非他命吸食器壹組及上開海洛因煙草包裝袋壹
個均沒收。
    事實及理由
一、本件犯罪事實及證據，除犯罪事實部分應補充「嗣警因甲○
    ○另案涉犯販賣毒品案件，於九十八年八月二十五日下午五
    時十五分許持本院搜索票前往其位於臺南市○○○路○段16
    號5樓之1之租屋處搜索時，當場查獲甲○○所有供其施用之
    海洛因煙草一包（含袋重1.9公克）、摻海洛因香菸一支及
    安非他命吸食器一組，經警採集其尿液送驗結果呈安非他命
    、甲基安非他命、可待因及嗎啡陽性反應，始查知上情。」
    等語，及證據部分應補充被告甲○○於本院訊問時之自白外
    ，餘均引用檢察官起訴書之記載（如附件）。
二、按本件被告甲○○所犯係死刑、無期徒刑、最輕本刑為三年
    以上有期徒刑以外之罪，其於本院訊問時就前揭被訴事實為
    有罪之陳述，經本院告知簡式審判程序之旨，並聽取其與公
    訴人之意見後，本院認無不得或不宜改依簡式審判程序進行
    之處，爰依刑事訴訟法第二百七十三條之一第一項、第二百
    八十四條之一，裁定進行簡式審判程序，並不受刑事訴訟法
    第一百五十九條第一項證據能力規定之限制，合先敘明。
三、按海洛因及甲基安非他命分別為毒品危害防制條例第二條第
    二項第一款、第二款所規定之第一級及第二級毒品。是核被
    告所為，係犯毒品危害防制條例第十條第一項之施用第一級
    毒品罪及同條例第十條第二項之施用第二級毒品罪。其施用
    前後持有毒品海洛因及甲基安非他命之低度行為均為其施用
    毒品之高度行為所吸收，不另論罪。又被告所犯上開二罪，
    犯意各別，行為互殊，應予分論併罰。爰審酌被告前有施用
    毒品前科，素行不良，其於九十七年六月十八日因觀察、勒
    戒執行完畢釋放後，僅只年餘即再犯本案，顯見被告並無戒
    除毒癮之意，惟施用毒品仍屬自戕行為，且其犯後坦承犯行
    ，態度良好等一切情狀，分別量處如主文所示之刑，並定其
    應執行刑，以示懲儆。
四、扣案之海洛因煙草一包（含袋重1.9公克）及摻海洛因香菸
    一支，均為查獲之毒品，應依毒品危害防制條例第十八條第
    一項之規定，宣告沒收銷燬之。又用以包裝前揭海洛因煙草
    之包裝袋一個及安非他命吸食器一個，均為被告所有且係供
    其施用毒品所用之物，業據被告供陳在卷，均應依刑法第三
    十八條第一項第二款之規定沒收。
據上論斷，應依刑事訴訟法第二百七十三條之一第一項、第二百
九十九條第一項前段、第三百十條之二、第四百五十四條第二項
，毒品危害防制條例第十條第一項、第二項、第十八條第一項前
段，刑法第十一條前段、第三十八條第一項第二款、第五十一條
第五款，判決如主文。
本案經檢察官乙○○到庭執行職務。
中    華    民    國    99    年    1     月    29    日
                  刑事第三庭  法  官  劉秀君
以上正本證明與原本無異。
如不服本判決應於收受本判決後10日內向本院提出上訴書狀，並
應敘述具體理由。其未敘述上訴理由者，應於上訴期間屆滿後20
日內向本院補提理由書狀（均須按他造當事人之人數附繕本）「
切勿逕送上級法院」。
                              書記官  曾盈靜
中    華    民    國    99    年    1     月    29    日
附錄法條：
毒品危害防制條例第10條
施用第一級毒品者，處 6 月以上 5 年以下有期徒刑。
施用第二級毒品者，處 3 年以下有期徒刑。
附件：
臺灣臺南地方法院檢察署檢察官起訴書
                                    98年度毒偵字第2476號
    被      告  甲○○  男  45歲（民國○○年○○月○○日生）
                        住臺南縣永康市○○路898巷39號
                        居臺南市○○○路○段16號5樓之1
                        （現另案羈押於臺灣臺南看守所）
                        國民身分證統一編號：Ｚ000000000號
上列被告因違反毒品危害防制條例案件，業經偵查終結，認應提
起公訴，茲敘述犯罪事實及證據並所犯法條如下：
        犯罪事實
一、甲○○前於民國97年間因施用第二級毒品罪，經臺灣臺南地
    方法院裁定送觀察、勒戒後，嗣因無繼續施用傾向，於97年
    6月18日執行完畢釋放出所，並經本署檢察官於97年6月18日
    以97年度毒偵字第433號為不起訴處分確定。詎其不知悔改
    ，於觀察勒戒執行完畢釋放後5年內，復基施用第一級、第
    二級毒品之犯意，於98年8月25日下午3時30分許，在臺南市
    ○○○路1段16號5樓之1租屋處內，分別以將海洛因摻於香
    菸內燒烤吸食之方式，施用第一級毒品海洛因1次；另以將
    安非他命置於玻璃球內燒烤吸食煙霧之方式，施用第二級毒
    品安非他命1次。嗣於98年8月25日下午5時15分許，甲○○
    因另涉販賣毒品案件為警在上址搜索後，經警採集其尿液送
    驗，始知上情。
二、案經臺南縣警察局永康分局報告偵辦。
        證據並所犯法條
一、上揭犯罪事實，業經被告甲○○於警詢中坦承不諱，且被告
    為警查獲當日所採集之尿液，經送長榮大學檢驗結果，確檢
    出嗎啡、可待因及安非他命、甲基安非他命陽性反應，此有
    長榮大學確認報告及尿液檢體採集送驗紀錄表附卷可稽，足
    認被告之自白與事實相符；又被告前於97年間因施用第二級
    毒品罪，經臺灣臺南地方法院裁定送觀察、勒戒後，嗣因無
    繼續施用傾向，於97年6月18日執行完畢釋放出所，並經本
    署檢察官於97年6月18日以97年度毒偵字第433號為不起訴處
    分確定等情，有被告刑案資料查註紀錄表1份在卷可查。從
    而，被告確有於觀察勒戒執行完畢後，5年以內再犯毒品危
    害防制條例第10條第1項、第2項之施用第一級、第二級毒品
    犯行。本件事證明確，被告犯嫌應堪認定。
二、核被告所為，係犯毒品危害防制條例第10條第1項、第2項之
    施用第一級、第二級毒品罪嫌。被告持有第一級、第二級毒
    品並進而施用，其持有之低度行為應為施用之高度行為所吸
    收，不另論罪。又被告所犯上開1次施用第一級毒品罪嫌、1
    次施用第二級毒品罪嫌間，犯意各別，行為互殊，請分論併
    罰之。
三、依毒品危害防制條例第23條第2項、刑事訴訟法第 251條第1
    項提起公訴。
    此  致
臺灣臺南地方法院
中    華    民    國    98    年    12    月    24    日
                              檢察官  郭  書  鳴
本件證明與原本無異
中    華    民    國    98    年    12    月    30    日
                              書記官  甘  東  民
附錄所犯法條：
毒品危害防制條例第10條
施用第一級毒品者，處 6 月以上 5 年以下有期徒刑。
施用第二級毒品者，處 3 年以下有期徒刑。

司法院資訊處製作；財團法人民間司法改革基金會備份。
